【裁判字號】    99,監宣,80
【裁判日期】    991223
【裁判案由】    監護宣告
【裁判全文】
臺灣宜蘭地方法院民事裁定              99年度監宣字第80號
聲  請  人  袁正
送達代收人  黃馨玉
上列聲請人聲請監護宣告事件，本院裁定如下：
    主    文
宣告袁有英（男、民國○○年○月○○日生、身分證統一編號：Ｚ0000
00000號）為受監護宣告之人。
選定袁正（男、民國○○年○月○○日生、身分證統一編號：Ｚ000000
000號）為受監護宣告之人之監護人。
指定王妹蓮（女、民國○○年○月○○日生、身分證統一編號：Ｚ0000
00000號）為會同開具財產清冊之人。
聲請費用新臺幣壹仟元由受監護宣告之人負擔。
    理    由
一、按「對於因精神障礙或其他心智缺陷，致不能為意思表示或
    受意思表示，或不能辨識其意思表示之效果者，法院得因本
    人、配偶、四親等內之親屬、最近一年有同居事實之其他親
    屬、檢察官、主管機關或社會福利機構之聲請，為監護之宣
    告」，民法第14條第1項定有明文。再「法院為監護之宣告
    時，應依職權就配偶、四親等內之親屬、最近一年有同居事
    實之其他親屬、主管機關、社會福利機構或其他適當之人選
    定一人或數人為監護人，並同時指定會同開具財產清冊之人
    」，民法第1111條第1項亦著有明文。
二、本件聲請人袁正主張父袁有英於民國99年4月1日因腦血管病
    變，致不能為意思表示或受意思表示，或不能辨識其意思表
    示之效果，為此依法聲請對袁有英為監護之宣告等語。
三、本院審驗袁有英之心神狀況，並採用財團法人羅許基金會羅
    東博愛醫院精神科專科醫師杜明哲之精神鑑定報告，認袁員
    處於嚴重認知功能缺損狀態，診斷為「失智症」，其精神障
    礙程度已致其完全不能為意思表示或受意思表示，或不能辨
    識其意思表示之效果，因此，袁員宜受監護宣告以委託監護
    人全權處理其事務，此有該院99年11月29日（99）羅博醫字
    第2010110191號函所附精神鑑定報告書附卷可稽。爰依首開
    民法第14條第1項之規定，宣告袁有英為受監護宣告之人。
四、又聲請人袁正為袁有英之長子，且籍設同址，經社工員訪視
    後評估適任監護人，而袁有英之配偶王妹蓮則適任會同開具
    財產清冊之人，此有侯元芳社會工作師事務所99年12月21日
    99芳社所字第990352號函所附之「成年人之監護權訪視評估
    報告」1件在卷可佐。爰依首開民法第1111條第1項之規定，
    選定聲請人袁正擔任袁有英之監護人，並指定王妹蓮擔任會
    同開具財產清冊之人。
五、依民事訴訟法第608條第1項，裁定如主文。
中    華    民    國    99    年    12    月    23    日
                  臺灣宜蘭地方法院家事法庭
                      法  官  周健忠
以上正本與原本無異。
本裁定監護宣告部分不得抗告；如不服本裁定關於選定監護人及
指定會同開具財產清冊之人等部分，應於裁定送達後10日內向本
院提出抗告狀（應附繕本）。
中    華    民    國    99    年    12    月    23    日
                      書記官  姚國華

司法院資訊處製作；財團法人民間司法改革基金會備份。
